最　高　行　政　法　院　裁　定
                                      100年度裁字第603號
上  訴  人　楊美香
訴訟代理人　卓隆燁
被 上訴 人　財政部臺北市國稅局
代　表　人　陳金鑑
上列當事人間綜合所得稅事件，上訴人對於中華民國99年10月29
日臺北高等行政法院99年度簡字第312號判決，提起上訴，本院
裁定如下：
　　主  文
上訴駁回。
上訴審訴訟費用由上訴人負擔。
　　理  由
一、按對於適用簡易程序之裁判提起上訴，須經本院許可。前項
    許可，以訴訟事件所涉及之法律見解具有原則性者為限，行
    政訴訟法第235條定有明文。所謂法律見解具有原則性，係
    指該訴訟事件所涉及之法律問題意義重大，而有加以闡釋之
    必要而言。
二、本件上訴人對於高等行政法院適用簡易程序所為之判決提起
    上訴，係以：本件租金支出是否係屬上訴人之薪資所得，依
    本院32年判字第18號判例及司法院釋字第392號解釋意旨，
    自屬法律問題意義重大，有確認法律上意見之必要；縱系爭
    租金支出係屬上訴人之薪資所得，惟該租金支出係任職公司
    為利於執行業務推展，提供上訴人使用及保管公務租賃車輛
    ，所支付之費用，應歸屬任職公司營業費用，抑或屬上訴人
    之薪資所得，臺灣臺北地方法院檢察署與臺北市調查處為不
    同之認定，顯證法律見解之紛歧，自有不可歸責上訴人其中
    一種可能之解釋，符合無過失認定，應不予處罰。又原審判
    決未考量上訴人申報所得係依永達公司開立之扣繳憑單申報
    ，且以給付總額悉數列報，另系爭車輛租金由永達公司檢據
    核實列報之情，顯係未考量系爭車輛用途及違反行政罰法第
    7條之意旨。被上訴人以系爭短漏報所得屬已填報扣繳憑單
    ，而按0.2倍科處罰鍰，惟於計算漏稅額時，卻否准將該已
    依法繳納之扣繳稅額減除，顯有矛盾之情，原審判決未予論
    述，違反財政部賦稅署96年12月18日台稅一發字第09604554
    530號函釋（下稱財政部賦稅署96年函釋），被上訴人得將
    系爭補扣繳稅款自漏稅額中減除之意旨。次按行政罰法第24
    條規定「一行為不二罰」原則，有關系爭車輛租金，扣繳義
    務人（即永達公司負責人）業經被上訴人依法科處罰鍰，自
    不應再對納稅義務人（上訴人）予以處罰，且參諸稅捐稽徵
    法第44條但書規定，難謂主體不同則無其適用，原審判決認
    定須為同一行為主體始得適用，顯涉及法律見解具有原則性
    ，應准予上訴等語，為其論據。惟原審判決已論明：按綜合
    所得稅係採自行申報制，人民有依法律納稅之義務自應注意
    使之符合稅法之強行規定。本件上訴人於系爭年度既有領受
    系爭薪資所得，即應依所得稅法第71條規定辦理申報，茲上
    訴人未就實際所得申報，已構成客觀之違章事實，且上訴人
    係與永達公司共同完成上開規避稅賦之行為，主觀上難認無
    故意。再者，上訴人列名系爭車輛租賃合約之保管人，並於
    合約上簽名用印，對於系爭所得上訴人亦不能諉為不知，倘
    對於申報法律之適用及解釋產生疑義時，亦非不可向相關專
    業機構及人員查詢，是上訴人漏報之行為，尚非不可避免，
    難謂其主觀上無違反所得稅法第110條第1項規定之過失責任
    。依所得稅法第110條第1項規定，本件上訴人漏稅違章行為
    在永達公司補辦扣繳前已成立，其漏稅額亦已確定，是縱永
    達公司補辦扣繳稅款及扣減上訴人初核補納之稅款，亦不得
    予以減除，財政部賦稅署96年函釋乃本於上開所得稅法所作
    當然解釋。又扣繳義務人未依規定扣繳稅款與所得人漏報所
    得係屬二事，二者違章主體不同；且未依規定扣繳稅款係依
    所得稅法第114條規定處罰，而所得人漏報所得係依同法第
    110條規定處罰，二者處罰之法律依據亦不同，並無違反一
    行為不二罰原則。此外，本件情形與稅捐稽徵法第44條規定
    ，尚無關涉，上訴人主張應予採參，尚乏所據等語。已詳述
    其得心證之理由，並就上訴人之主張，何以不足採，分別予
    以指駁甚明。惟核上訴人所陳上述理由，並無所涉及之法律
    見解具有原則性之情事。上訴人提起上訴，依首開規定及說
    明，不應許可，其上訴難謂合法，應予駁回。
三、據上論結，本件上訴為不合法。依行政訴訟法第249條第1項
    前段、第104條、民事訴訟法第95條、第78條，裁定如主文
    。
中　　華　　民　　國　　100　 年　　3　　 月　　10　　日
                    最高行政法院第一庭
                        審判長法官　鍾　耀　光
                              法官　林  金  本
                              法官　黃　淑　玲
                              法官　鄭　小　康
                              法官　林　樹　埔

以  上  正  本  證  明  與  原  本  無  異
中　　華　　民　　國　　100　 年　　3　　 月　　10　　日
　　　　　　　　　　　　　　　書記官　王　福　瀛